臺灣臺中地方法院民事裁定　　　　　　　99年度監字第451號
聲　請　人　李汪玉英
　　　　　　李良
上列當事人間聲請許可監護人行為事件，本院裁定如下：
  主  文
准許聲請人以受監護人李雲飛所有坐落於臺中市○○區○○段一
六六八地號土地及基上門牌為臺中市○○區鎮○路九號八樓建物
，於新臺幣柒拾貳萬元範圍內向金融機構貸款，及設定抵押權。
聲請程序費用由受監護人李雲飛負擔。
  理  由
一、聲請意旨略以：受監護人李雲飛因慢性阻塞性肺疾病導致中
    風惡化，前經鈞院以九十九年監宣字第三四號裁定宣告為受
    監護人，而聲請人李汪玉英為受監護人李雲飛之配偶，依法
    為受監護人李雲飛之監護人，聲請人李良為受監護人之子
    女，受前揭裁定指定為會同開具財產清冊之人。因國防部辦
    理老舊眷村之改建，受監護人李雲飛得於民國九十九年五月
    四日依相關老舊眷村改建條例規定，配售坐落於臺中市○○
    區○○段一六六八地號土地及建物門牌為臺中市○○區鎮○
    路九號八樓建物，惟需自備新臺幣（下同）七十二萬元，並
    以受監護人李雲飛名義貸款且抵押該房地，始得獲國防部國
    軍老舊眷村改建基金輔助購置貸款之核准。受監護人罹患重
    大疾病，聲請人為確保受監護人長期療養身體所需及其權益
    ，爰聲請准聲請人處分受監護人李雲飛所有之不動產等語。
二、按監護人對於受監護人之財產，非為受監護人之利益，不得
    使用、代為或同意處分。監護人為下列行為，非經法院許可
    ，不生效力：一、代理受監護人購置或處分不動產。二、代
    理受監護人，就供其居住之建築物或其基地出租、供他人使
    用或終止租賃。監護人不得以受監護人之財產為投資。但購
    買公債、國庫券、中央銀行儲蓄券、金融債券、可轉讓定期
    存單、金融機構承兌匯票或保證商業本票，不在此限，民法
    第一千一百零一條定有明文。該條規定，依民法第一千一百
    十三條規定，準用於成年人之監護。
三、經查，聲請人主張受監護人李雲飛為聲請人李汪玉英之配偶
    ，經本院以九十九年度監宣字第三四號裁定宣告為受監護人
    ，且聲請人李汪玉英依法擔任監護人乙職，另聲請人李良
    即受監護人李雲飛之子，亦經上開裁定指定為會同開具財產
    清冊之人，而受監護人李雲飛依國防部辦理國軍老舊眷村改
    建條例得配購坐落於臺中市○○區○○段一六六八地號土地
    及建物門牌為臺中市○○區鎮○路九號八樓建物等事實，除
    據聲請人提出前揭裁判暨確定證明書影本、買賣契約書、交
    屋程序表、戶籍謄本、退除役官兵俸金發放通知單等證物為
    證外，並經本院調取九十九年監宣字第三四號卷宗核閱無誤
    ，自堪信為真實。本院審酌上情認受監護人李雲飛具有國軍
    退除役官兵之資格，依國防部辦理國軍老舊眷村改建興建社
    區相關規定而得配購房地，係專屬於受監護人李雲飛之利益
    ，受監護人李雲飛既已無自理能力，生活均賴聲請人協助處
    理，為醫療、照顧養護身體及住所安定之所需，故有處分受
    監護人李雲飛如主文所示不動產之必要。綜上，本件聲請核
    與法無不合，應予准許。
四、依非訟事件法第二十一條第二項，民事訴訟法第七十八條裁
    定如主文。
中    華    民    國   100    年    1     月    12    日
                  家事法庭    法  官  楊熾光
以上正本係照原本作成。
如對本裁定抗告須於裁定送達後十日內向本院提出抗告狀。
中    華    民    國   100    年    1     月    12    日
                              書記官  郭麗娟